臺灣南投地方法院民事小額判決
110年度投小字第377號
原      告  良京實業股份有限公司

法定代理人  平川秀一郎

訴訟代理人  魏嘉慶  
被      告  羅進魁  
上列當事人間請求返還借款事件，本院於民國110年10月13日言
詞辯論終結，判決如下：
    主  文
被告應給付原告新臺幣1萬3,000元及如附表所示之利息。
原告其餘之訴駁回。
訴訟費用新臺幣1,000元由被告負擔。
本判決第1項及第3項得假執行。    
    理由要領
一、原告主張：
    被告於民國94年6月14日向慶豐商業銀行股份有限公司（下
    稱慶豐銀行）申辦信用卡使用，詎被告自95年3月起即未履
    行繳款義務，尚積欠新臺幣（下同）1萬3,000元、利息及違
    約金，嗣慶豐銀行於95年8月31日將前揭債權讓與慶銀資產
    管理股份有限公司（下稱慶銀資產公司），慶銀資產公司復
    於98年6月29日將前揭債權讓與原告，原告依民法第474條及
    第477條規定，請求被告返還借款等語，並聲明：被告應給
    付原告1萬3,000元及如附表所示之利息，暨自95年2月14日
    起至清償日止，按延滯第1個月當月加計150元之逾期手續費
    、延滯第2個月當月加計300元之逾期手續費及延滯第3個月
    （含）以上每月加計600元之逾期手續費。
二、原告前揭主張，業據其提出慶豐銀行信用卡申請書、信用卡
    約定條款、消費明細查詢資料、交易明細查詢資料、債權計
    算表及債權讓與證明書附卷，而被告經合法通知，無正當理
    由未於言詞辯論期日到場，亦未提出任何書狀或陳述，依民
    事訴訟法第436條之23、第436條第2項、第280條第1及3項規
    定，視同自認，堪信原告前揭主張為真實。
三、按約定之違約金額過高者，法院得減至相當之數額，民法第
    252條定有明文。故約定之違約金苟有過高情事，法院即得
    依此規定核減至相當之數額，並無應待至債權人請求給付後
    始得核減之限制。此項核減，法院得以職權為之，亦得由債
    務人訴請法院核減（最高法院79年台上字第1612號判例意旨
    參照）。又當事人約定之違約金是否過高，須依一般客觀事
    實，社會經濟狀況，當事人所受損害情形及債務人如能依約
    履行時，債權人可享受之一切利益為衡量標準；債務已為一
    部履行者，亦得比照債權人所受之利益減少其數額。倘違約
    金係損害賠償總額預定性質者，尤應衡酌債權人實際上所受
    之積極損害及消極損害，以決定其約定之違約金是否過高（
    最高法院96年度台上字第107號判決意旨參照）。本院審酌
    原告係資產管理公司，專以管理不良債權並獲取利益為業，
    兼衡目前國內銀行提供民眾之存款利率已大幅調降，而原告
    請求之利息達週年利率19.71％及15％，為法定遲延利息週年
    利率5％之3至4倍，若再課予被告給付按慶豐商業銀行信用卡
    約定條款第16條約定之逾期手續費（註：逾期手續費依該條
    之記載，其本質即為違約金），則原告所獲取之利益，明顯
    偏高，且本件原告因被告遲延清償債務，除利息外並未受有
    何損害，倘令原告尚得請求依前開約款計算之違約金，顯失
    公允。是原告除請求被告尚積欠之本金1萬3,000元及利息外
    ，又請求被告給付各期150元至600元之違約金，本院認原告
    請求之違約金過高，對被告有失公平，是本院認原告請求之
    違約金應酌減為0元，始為適當。故原告僅得於主文第1項所
    示之範圍內，請求被告返還借款及利息。逾此部分，即屬無
    據，應予駁回。 
中　　華　　民　　國　　110 　年　　10　　月　　22　　日
                  南投簡易庭  法  官  林彥宇
附表：（金額：新臺幣）
計息本金之金額 起日 訖日 週年利率 1萬3,000元 95年1月13日 104年8月31日 19.71％  104年9月1日 清償日 15％ 
以上為正本係照原本作成。
如不服本判決，應於送達後20日內，向本院提出上訴狀，並表明
上訴理由（上訴理由應表明：㈠原判決所違背之法令及具體內容
；㈡依訴訟資料可認為原判決有違背法令之具體事實），如於本
判決宣示後送達前提起上訴者，應於判決送達後20日內補提上訴
理由書（須附繕本），如未於上訴後20日內補提合法上訴理由書
，法院得逕以裁定駁回上訴；並向本院繳足上訴裁判費（如委任
律師提起上訴，請注意民事訴訟法施行法第9條規定）。
中　　華　　民　　國　　110 　年　　10　　月　　22　　日
                              書記官